臺灣新北地方法院刑事判決
111年度審易字第339號
公  訴  人  臺灣新北地方檢察署檢察官
被      告  蕭于盛



上列被告因竊盜案件，經檢察官提起公訴（110年度偵字第43118
號），本院判決如下：
    主    文
蕭于盛犯竊盜罪，處罰金新臺幣伍仟元，如易服勞役，以新臺幣
壹仟元折算壹日。未扣案之犯罪所得雨傘架、雨衣架各壹個均沒
收，於全部或一部不能沒收或不宜執行沒收時，追徵其價額。
    犯罪事實
一、蕭于盛於民國110年7月24日凌晨1時8分許，騎乘機車行經梁
    語真所經營、位在新北市○○區○○路0段000號便當店前時，見
    梁語真所有之雨傘架、雨衣架各1個（總計價值約新臺幣2,0
    00元）置於店門口，竟意圖為自己不法所有，基於竊盜之不
    確定故意，徒手竊取上開物品得手後離去現場。嗣梁語真發
    覺失竊後報警處理，經警調閱監視錄影畫面後，始查悉上情
    。
二、案經梁語真訴由新北市政府警察局三重分局報告臺灣新北地
    方檢察署檢察官偵查起訴。
    理    由
壹、證據能力部分：
一、按被告以外之人於審判外之陳述，雖不符刑事訴訟法第159
    條之1至第159條之4之規定，然經當事人於審判程序同意作
    為證據，法院審酌該言詞陳述或書面陳述作成時之情況，認
    為適當者，亦得為證據；當事人、代理人或辯護人於法院調
    查證據時，知有刑事訴訟法第159條第1項不得為證據之情形
    ，而未於言詞辯論終結前聲明異議者，視為有前項之同意，
    刑事訴訟法第159條之5定有明文。經查，本判決以下所引用
    被告以外之人於審判外之言詞或書面陳述，雖屬傳聞證據，
    惟據被告於本院準備程序、審理時未對證據能力有所爭執等
    情（見本院準備程序筆錄第3頁、審判程序筆錄第3頁），且
    迄至言詞辯論終結前，被告及檢察官均未聲明異議，本院審
    酌上開證據資料製作時之情況，尚無違法不當之瑕疵，亦認
    為以之作為證據應屬適當，揆諸前開規定，依刑事訴訟法第
    159條之5規定，認均有證據能力。
二、本案所引用之文書證據資料，並無證據證明係公務員違背法
    定程序所取得，亦無顯有不可信之情況與不得作為證據之情
    形，且均經本院於審理期日提示予檢察官、被告辨識而為合
    法調查，自均有證據能力。
貳、認定犯罪事實之證據及理由：
　　訊據被告固坦承有於上開時、地，將上開放置在告訴人梁語
    真店門口之雨傘架、雨衣架各1個取走等事實，惟矢口否認
    有竊取上開物品之犯行，辯稱：我以為是他們不要的東西，
    我就拿去給做資源回收的云云。經查：
一、被告有於上開時、地竊取上開放置在店門口之雨傘架、雨衣
    架各1個之事實，業據證人即告訴人梁語真於偵查時（見偵
    字卷第29頁）、證人即便當店員工葉瑋怡於警詢時（見偵字
    卷第7至8頁）證述明確，並有現場照片、監視錄影畫面翻拍
    照片各4張（見偵字卷第9至10頁）在卷可資佐證。
二、被告雖以上開情詞置辯，然查：證人梁語真於偵查時證稱：
    新北市○○區○○路0段000號是我經營的便當店。雨傘架、雨衣
    架有下雨時就會放在門口，當天可能忘記收了等語（見偵字
    卷第29頁），且依卷附現場及監視錄影畫面翻拍照片所示（
    見偵字卷第9、10頁），上開雨傘架、雨衣架放置之位置，
    係在該店家之騎樓內，且緊靠店家之鐵捲門放置，而一般商
    家如有較大型之廢棄物，多會將之放置在騎樓外之道路旁，
    方便清潔或資源回收人員收取清運，更不可能緊靠店面鐵捲
    門放置，讓廢棄物阻擋在自家店門口。故上開雨傘架、雨衣
    架所放置之位置，顯與一般遭丟棄之廢棄物明顯不同，足以
    識別該物品仍屬該店家所有使用中之物品，並非廢棄物，被
    告為智識正常之成年人，對此自無從諉為不知或無預見。縱
    認該雨傘架、雨衣架有所損壞或自認可能是店家已不需要之
    物品，自仍應先行向店家詢問確認，取得同意後始得取用，
    要無擅自搬走之理。被告既得以預見上開放置在店家鐵捲門
    前之雨傘架、雨衣架等物品係屬店家所有之物品，竟未待向
    店家詢問確認，即於夜間自行將之搬離，其主觀上顯然有縱
    屬他人所有之物，亦不違背其本意之竊盜之不確定故意。被
    告上開所辯，尚無足採。
三、綜上所述，本案事證明確，被告竊盜犯行堪可認定，應依法
    論科。
參、論罪科刑：
一、核被告所為，係犯刑法第320條第1項之竊盜罪。
二、爰審酌被告未妥善確認，即竊取他人財物，不僅侵害他人財
    產法益，亦危害社會安寧，所為顯非可取；兼衡其前未曾有
    因犯罪經判處罪刑之紀錄（見卷附臺灣高等法院被告前案紀
    錄表），素行尚佳、專科畢業之智識程度（見本院卷附被告
    個人戶籍資料查詢結果）、於本院審理時自陳之家庭及經濟
    狀況（見本院審判筆錄第4頁）、竊取財物之種類及價值、
    犯罪之動機、目的與手段、犯後否認主觀犯意之態度等一切
    情狀，量處如主文所示之刑，並諭知易服勞役之折算標準。
肆、沒收部分：
　　被告為本案犯行所竊得之雨傘架、雨衣架各1個，屬其犯罪
    所得，未據扣案，亦未實際合法發還告訴人，且無刑法第38
    條之2第2項所定過苛之虞、欠缺刑法上之重要性、犯罪所得
    價值低微或為維持受宣告人生活條件之必要等情形，爰依刑
    法第38條之1第1項前段及第3項之規定宣告沒收，並於全部
    或一部不能沒收或不宜執行沒收時，追徵其價額。
據上論斷，應依刑事訴訟法第299條第1項前段，刑法第320條第1
項、第42條第3項、第38條之1第1項前段、第3項，刑法施行法第
1條之1，判決如主文。
本案經檢察官黃筵銘偵查起訴，由檢察官高智美到庭執行職務。
中　　華　　民　　國　　111 　年　　4 　　月　　20　　日
                  刑事第二十五庭    法  官  白光華
以上正本證明與原本無異。
如不服本判決應於收受判決後20日內向本院提出上訴書狀，並應
敘述具體理由。其未敘述上訴理由者，應於上訴期間屆滿後20日
內向本院補提理由書(均須按他造當事人之人數附繕本)「切勿逕
送上級法院」。
                                    書記官  楊貽婷
中　　華　　民　　國　　111 　年　　4 　　月　　20　　日
附錄本案論罪科刑法條全文：
中華民國刑法第320條
意圖為自己或第三人不法之所有，而竊取他人之動產者，為竊盜
罪，處 5 年以下有期徒刑、拘役或 50 萬元以下罰金。
意圖為自己或第三人不法之利益，而竊佔他人之不動產者，依前
項之規定處斷。
前二項之未遂犯罰之。